【裁判字號】    92,訴,466
【裁判日期】    920226
【裁判案由】    公共危險
【裁判全文】
臺灣板橋地方法院刑事判決                          九十二年度訴字第四六六號
    公  訴  人  臺灣板橋地方法院檢察署檢察官
    被      告  乙○○
右列被告因公共危險案件，經檢察官聲請以簡易判決處刑（九十一年度偵字第一六三
八四號），本院認不得以簡易判決處刑，逕適用通常程序判決如左：
    主  文
乙○○無罪。
    理  由
一、公訴意旨略以：被告乙○○於民國九十一年五月二十八日凌晨四時許，在臺北縣
    板橋市○○路七十八巷口，以打火機點燃燒燬停放於前開巷口甲○○所有之Ｌ六
    －一四四五號自小客車之後保險桿，致該自小客車右後保險桿遭燒燬以達不堪使
    用及生公共危險之程度，因認被告涉犯刑法第一百七十五條第一項及第三百五十
    四條罪嫌等語。
二、按犯罪事實應依證據認定之，無證據不得推定其犯罪事實。又不能證明被告犯罪
    或其行為不罰者，應諭知無罪之判決，刑事訴訟法第一百五十四條、第三百零一
    條第一項分別定有明文。又刑法放火罪所稱之燒燬，係指火力燃燒，喪失物之效
    用而言，必須其物喪失主要效用，始得謂放火既遂；又刑法第三百五十四條之毀
    損罪，亦以使所毀損之物，失其全部或一部之效用，始足當之，最高法院七十六
    年度臺上字第八二三○號判決、四十七年度臺非字第三十四號判例分別足資參照
    。且刑法第一百七十五條第一項、第三百五十四條之罪，均不罰及未遂，若行為
    人著手放火燒他人非屬刑法第一百七十三條、第一百七十四條之物，而未至喪失
    主要效用之程度，因無處罰未遂之明文，自仍屬刑事不罰之行為。
三、公訴意旨認被告涉犯前開罪嫌，無非係憑被告、被害人之警訊筆錄、卷附監視錄
    影照片四張及汽車照片四張等為主要論據。訊據被告堅決否認右揭犯行，並辯稱
    ：我在九十一年五月二十八日凌晨四時左右，因為鑰匙掉在Ｌ六－一四四五號自
    小客車之下，於是用打火機照明要找鑰匙，結果不小心燒到防塵罩，並不是故意
    放火等語。經查：被害人甲○○到庭證稱：我的車並沒有什麼損失，只是汽車之
    防塵罩被燒一個小洞，黏著於汽車保險桿上，我並沒有要告被告等語（見本院九
    十二年二月二十一日訊問筆錄），核與被告所述僅燒及被害人之汽車防塵罩一節
    相符。又觀乎被害人汽車損害之照片（見偵查卷第七頁），該車之後保險桿幾無
    受損，僅有不明物質因遇火燒熔後黏著於其上，亦與被告及被害人所述：汽車防
    塵罩燒破一小處黏著於汽車保險桿上等情相符。是據被害人所陳，其汽車保險桿
    並未受損，防塵罩亦僅破一小洞，並未致使汽車保險桿或防塵罩之全部或一部效
    用喪失。且衡以常情，被告若有放火燒被害人汽車之意，豈會以打火機燒灼不易
    起火之鋼製保險桿？是被告辯稱其係點火照明之際，不小心燒及汽車防塵罩等語
    ，應非虛言。且縱認被告確有放火之意，既未致被害人之汽車保險桿或防塵罩全
    部或一部失其效用，無刑法第一百七十五條第一項或第三百五十四條之既遂可言
    ，而刑法第一百七十五條第一項及第三百五十四條之罪，亦均不罰及未遂，是被
    告所為，仍屬刑事不罰之行為。揆以前開說明意旨，應為被告無罪之諭知。
據上論斷，應依刑事訴訟法第四百五十二條、第三百零一條第一項，判決如主文。
本案經檢察官張慶林到庭執行職務。
中      華      民      國    九十二    年      二      月    二十六    日
                                  臺灣板橋地方法院刑事第六庭
                                          法  官  林漢強
右正本證明與原本無異。
如不服本判決，應於判決送達後十日內，向本院提出上訴狀。
                                          書記官  黃大千
中      華      民      國    九十二    年      二      月    二十六    日


司法院資訊處製作；財團法人民間司法改革基金會備份。
